臺灣屏東地方法院刑事判決　　　　　　　100年度易字第489號
公　訴　人　臺灣屏東地方法院檢察署檢察官
被　　　告　李志宏
上列被告因違反毒品危害防制條例案件，經檢察官提起公訴（10
0 年度毒偵字第631 號），被告於準備程序中就被訴事實為有罪
之陳述，經本院告知簡式審判程序之旨，並聽取被告及公訴人之
意見後，合議庭裁定由受命法官獨任進行簡式審判程序，判決如
下：
    主  文
李志宏施用第二級毒品，累犯，處有期徒刑玖月。
    事  實
一、李志宏前於民國88年間因施用毒品案件，經臺灣高雄地方法
    院( 下稱高雄地院) 以88年度毒聲字第7675號裁定送勒戒處
    所觀察、勒戒後，因認無繼續施用毒品之傾向，於88年10月
    30日期滿執行完畢釋放出所，並經臺灣高雄地方法院檢察署
    檢察官以88年度毒偵字第1887號為不起訴處分確定。復於前
    開觀察、勒戒執行完畢後5 年內之93年間因施用毒品案件，
    經本院以93年度訴字第673 號判處有期徒刑8 月、8 月，應
    執行有期徒刑1 年2 月確定，嗣於95年4 月7 日縮刑期滿執
    行完畢。又於95年間因施用毒品案件，經本院以95年度訴字
    第940 號判處有期徒刑1 年4 月、1 年2 月，應執行有期徒
    刑2 年4 月確定；再於同年間因施用毒品案件，經高雄地院
    以95年度訴字第4250號判處有期徒刑10月、7 月，應執行有
    期徒刑1 年4 月確定；上開4 罪嗣經高雄地院以96年度聲減
    字第5554號裁定各減為有期徒刑8 月、7 月、5 月、3 月又
    15日，應執行有期徒刑1 年9 月確定，於97年10月24日因縮
    刑期滿假釋出監，並付保護管束，嗣於98年1 月15日因假釋
    未經撤銷以執行完畢論。詎其明知甲基安非他命係毒品危害
    防制條例第2 條第2 項第2 款所定之第二級毒品，不得非法
    持有、施用，竟基於施用第二級毒品甲基安非他命之犯意，
    於100 年1 月2 日晚間8 時許，在其位於屏東縣高樹鄉○○
    村○○路45號之住處內，以將甲基安非他命置於玻璃球內燒
    烤後，吸食所產生煙霧之方式，施用第二級毒品甲基安非他
    命1 次。嗣於100 年1 月3 日上午9 時許，在屏東縣高樹鄉
    ○○村○○路段某處，經警另案拘提到案而查獲，復經徵得
    其同意後採集尿液送驗，檢出甲基安非他命陽性反應，始悉
    上情。
二、案經屏東縣政府警察局里港分局移送臺灣屏東地方法院檢察
    署檢察官偵查起訴。
    理  由
一、本件被告李志宏所犯係死刑、無期徒刑、最輕本刑為3 年以
    上有期徒刑以外之罪，其於本院準備程序中就前揭被訴事實
    為有罪之陳述，經受命法官告知簡式審判程序之旨，並聽取
    其與公訴人之意見後，本院認無不得或不宜改依簡式審判程
    序進行之處，爰依刑事訴訟法第273 條之1 第1 項、第284
    條之1 規定，本院合議庭裁定由受命法官獨任依簡式審判程
    序審理，合先敘明。
二、上揭犯罪事實，業據被告李志宏於警詢及本院審理時均坦承
    不諱，而被告為警查獲時所採集之尿液檢體，經送請臺灣檢
    驗科技股份有限公司檢驗，其結果呈甲基安非他命陽性反應
    ，有該公司100 年1 月13日編號KH/2011/00000000號濫用藥
    物檢驗報告1 份( 見警卷第7 頁) 在卷可稽，並有屏東縣政
    府警察局里港分局列管毒品人口尿液檢體採集送驗記錄表及
    列管人口基本資料查詢各1 紙( 見警卷第8 、9 頁) 附卷可
    佐，足認被告上開任意性之自白顯與事實相符，堪信為真實
    。本件事證明確，被告李志宏上開施用第二級毒品甲基安非
    他命之犯行，洵堪認定。
三、按觀察、勒戒或強制戒治執行完畢釋放後，5 年內再犯第10
    條之罪者，應依一般刑事訴訟程序予以起訴論罪科刑，此觀
    諸毒品危害防制條例第20條、第23條第2 項規定自明。再按
    犯毒品危害防制條例第10條之罪，經觀察、勒戒後，認無繼
    續施用毒品之傾向，應即釋放，並為不起訴處分；認有繼續
    施用毒品之傾向者，應由檢察官聲請法院裁定令入戒治處所
    施以強制戒治，至無繼續戒治之必要，強制戒治期滿，應即
    釋放，由檢察官為不起訴處分。經觀察勒戒、強制戒治執行
    完畢釋放後，5 年內再犯第10條之罪，依93年1 月9 日修正
    施行之毒品危害防制條例第23條第2 項規定意旨，應由檢察
    官偵查起訴。又依修正後之規定，僅限於「初犯」及「5 年
    後再犯」2 種情形，始應先經觀察、勒戒或強制戒治程序。
    倘被告於5 年內已再犯，經依法追訴處罰，縱其第3 次（或
    第3 次以上）再度施用毒品之時間，在初犯經觀察、勒戒或
    強制戒治執行完畢釋放5 年以後，已不合於「5 年後再犯」
    之規定，且因已於「5 年內再犯」，顯見其再犯率甚高，原
    實施觀察、勒戒或強制戒治，已無法收其實效，即應依該條
    例第10條處罰（最高法院97年度第5 次刑事庭會議決議參照
    ）。查被告前於88年間因施用毒品案件，經高雄地院以88年
    度毒聲字第7675號裁定送勒戒處所觀察、勒戒後，因認無繼
    續施用毒品之傾向，於88年10月30日執行完畢釋放出所，並
    經臺灣高雄地方法院檢察署檢察官以88年度毒偵字第1887號
    為不起訴處分確定。其復於前開觀察、勒戒執行完畢後5 年
    內之93年間，因施用毒品案件而經本院以93年度訴字第673
    號判處有期徒刑8 月、8 月，應執行有期徒刑1 年2 月確定
    ，嗣於95年4 月7 日縮刑期滿執行完畢。又於95年間因施用
    毒品案件，經本院以95年度訴字第940 號判處有期徒刑1 年
    4 月、1 年2 月，應執行有期徒刑2 年4 月確定；再於同年
    間因施用毒品案件，經高雄地院以95年度訴字第4250號判處
    有期徒刑10月、7 月，應執行有期徒刑1 年4 月確定；上開
    4 罪嗣經高雄地院以96年度聲減字第5504號裁定各減為有期
    徒刑8 月、7 月、5 月、3 月又15日，應執行有期徒刑1 年
    9 月確定，有臺灣高等法院被告前案紀錄表1 份在卷可參，
    被告既曾於「5 年內再犯」，且經法院判處罪刑確定，則其
    於100 年1 月2 日晚間8 時許，再度施用第二級毒品甲基安
    非他命之行為，即非屬該條例第20條第3 項所定「5 年後再
    犯」之情形，是檢察官逕行依毒品危害防制條例第23條第2
    項之規定，予以追訴，應屬適法，本院自得依法予以論罪科
    刑。
四、核被告李志宏所為，係犯毒品危害防制條例第10條第2 項施
    用第二級毒品罪。其於施用第二級毒品甲基安非他命前持有
    第二級毒品甲基安非他命之低度行為，已為其施用第二級毒
    品甲基安非他命之高度行為所吸收，應不另論罪。又被告有
    如事實欄所載論罪科刑執行之前科紀錄，有前開臺灣高等法
    院被告前案紀錄表1 份在卷可查，其於有期徒刑執行完畢後
    ，5 年以內故意再犯本件有期徒刑以上之罪，為累犯，應依
    刑法第47條第1 項規定，加重其刑。至被告辯稱伊確於上開
    施用第二級毒品犯罪後，在未有偵查犯罪職權之機關或公務
    員發覺其上開施用第二級毒品犯行前，即向警方坦承上開施
    用毒品之犯行，其所為應係屬自首之情形等語，惟經本院向
    屏東縣政府警察局里港分局函詢：有關本件被告李志宏就其
    所為上開施用毒品之犯行有無自首之情形乙節，經屏東縣政
    府警察局里港分局函覆本院表示：緣警方持本院核發之拘票
    ，於屏東縣高樹鄉○○村○○路段某處拘提被告時，被告即
    自該處逃逸，經警方追捕後始查緝到案，且因被告為列管毒
    品人口，經警多次通知到場採尿檢驗，被告均未到案，故警
    方於拘提被告到案後合理懷疑被告有施用毒品行為，嗣經警
    方採集被告之尿液進行初步檢驗，其結果確呈有第二級毒品
    甲基安非他命陽性反應後，被告始向警方坦承上開施用毒品
    犯行等語，有屏東縣政府警察局里港分局100 年5 月6 日里
    警偵字第1000007009號函暨所檢附職務報告1 份( 見本院卷
    第19頁) 在卷可按；嗣本院再次電詢本案查獲員警即屏東縣
    政府警察局里港分局高樹分駐所鄭順財警員確認本件查獲被
    告之相關過程，經鄭順財警員表示：被告確實係於警方採集
    其尿液進行初步檢驗，且其檢驗結果呈第二級毒品甲基安非
    他命陽性反應後，始坦承有上開施用毒品之犯行等語，亦有
    本院公務電話記錄1 紙( 見本院卷第35頁) 附卷可憑，核與
    屏東縣政府警察局里港分局高樹分駐所100 年3 月7 日里警
    分刑字第39號刑事案件報告單及偵查報告所載內容( 見警卷
    第1 、2 頁) 大致相符，是綜上各節觀之，堪認被告上開行
    為，顯與自首要件之規定未合，自無刑法第62條前段之減刑
    規定之適用。爰審酌被告曾因施用毒品經送勒戒處所施以觀
    察勒戒，並處以罪刑後，仍未能戒斷其施用毒品之惡習，而
    再次違犯本件施用毒品之罪，足見其陷溺已深，惟念及其施
    用毒品行為僅係戕害其自己身心健康，並無加害他人，且其
    於犯罪後業已坦承犯行，態度尚可，暨衡及其素行、智識程
    度、生活狀況等一切情狀，認檢察官就被告上開所犯具體求
    處有期徒刑9 月，應屬適當，爰量處如主文所示之刑。
據上論斷，應依刑事訴訟法第273 條之1 第1 項、第284 條之1
、第299 條第1 項前段，毒品危害防制條例第10條第2 項，刑法
第11條前段、第47條第1 項，判決如主文。
本案經檢察官鍾佩真到庭執行職務。
中    華    民    國   100    年    5     月    31    日
                刑事第一庭   法  官  許瑜容
以上正本證明與原本無異。
如不服本判決應於收受判決後10日內向本院提出上訴書狀，並應
敘述具體理由；其未敘述上訴理由者，應於上訴期間屆滿後20日
內向本院補提理由書（均須按他造當事人之人數附繕本）「切勿
逕送上級法院」。
中    華    民    國   100    年    5     月    31    日
                             書記官  龔惠婷
附錄本案論罪科刑法條全文：
毒品危害防制條例第10條
施用第一級毒品者，處六月以上五年以下有期徒刑。
施用第二級毒品者，處三年以下有期徒刑。